# DANNY WASER

SUISSE - 25 ANS

### PROFIL

Passionné par l'intelligence conversationnelle, je parle couramment le **français**, **l'anglais** et l'espagnol. Fort de mon expertise en conception de modèles STT et développement Full-Stack, je suis spécialisé dans l'amélioration de la précision de la transcription vocale et la création d'assistants conversationnels. Ma capacité à migrer et entraîner des modèles d'IA, combinée à mon expérience dans les outils de traduction, me positionne comme un atout précieux pour toute entreprise d'IA cherchant à innover et à optimiser ses solutions.



### COORDONNÉES

Ch. de la Chaumière 6, 1010 Lausanne

+41 (0) 78 911 98 34

danny@waser.tech

https://waser.tech

https://github.com/wasertech

https://gitlab.com/wasertech

### COMPÉTENCES

Distribution GNU/Linux, **Python**, **bash**, git, **docker**, HTML, CSS, JavaScript, tensorflow, torch, rasa, transformers, DeepSpeech/STT, TTS, prompt\_toolkit, JelasticAPI, Django, node.js, cookiecutter, dataset management

#### LANGUES

- Français (C2)
- Anglais (C1)
- Espagnol (C1)
- Allemand (B1)

## INTÉRÊTS PERSONNELS

Amateur d'astronomie, d'opéra spatial, de trails en montagne, de slam conscient et d'aventures épiques.

### EXPÉRIENCE PROFESSIONNELLE

#### Développeur d'agent conversationnel multimodal

Waser Technologies | janv. 2020 - juill. 2023

- Gestionnaire de contenu web (CMS) 🔗

Couche logicielle complète pour déployer un site internet robuste et sécurisé.

- Traducteur linguistique multi-modal 🔊

Outil de traduction rapide capable d'utiliser votre matériel pour traduire grâce à votre modèle de traduction préféré.

- Outils de synthèse vocale  $_{\varnothing}$  et de transcription vocale  $_{\varnothing}$ 

listen, permet de transcrire la voix localement en temps réel et say de synthétiser la voix humaine localement.

- Agent conversationnel 🔊

Mon implémentation d'un assistant personnel que j'utilise régulièrement pour me faciliter la tâche. Son rôle est d'interfacer le système et l'utilisateur via le langage naturel.

#### Développeur en reconnaissance vocale

Mozilla & Coqui-AI | nov. 2021 - déc. 2022

- Mise à jour de l'image d'entraı̂nement des modèles francophones de l'initiative Common Voice  $_{\varnothing}$ 

Avec Mozilla, nous avons ré-implémenté l'image d'entraînement des modèles DeepSpeech vers le projet STT (Speech-To-Text) pour continuer de transcrire le français avec nos machines.

- Migration de DeepSpeech vers STT pour la pipeline francophone Avec Coqui-AI, nous avons implémenté diverses améliorations au projet STT afin de permettre l'entraînement de modèles francophones.
- Entraînement de nouveaux modèles de transcription de la parole Enfin, j'ai publié de nouveaux modèles pour le français, utilisant 2x plus de données augmentées de meilleure qualité afin de réduire le taux d'erreur par mot moyen de 10%.

#### FORMATION

### École de Culture Générale et de Commerce Gymnase de Beaulieu

CFC + MPC | août 2014 - juillet 2017

- Certificat fédéral de capacité en tant qu'employé de commerce
- Maturité professionnelle commerciale
- Certificat de culture générale